【裁判字號】    95,抗,255
【裁判日期】    950731
【裁判案由】    拍賣抵押物
【裁判全文】
臺灣臺中地方法院民事裁定              95年度抗字第255號
抗  告  人  甲○○
送達代收人  乙○○
相  對  人  士林電機廠股份有限公司
法定代理人  丙○○
上列當事人間聲請拍賣抵押物事件，抗告人對於民國95年6月15
日本院95年度拍字第563號裁定提起抗告，本院合議庭裁定如下
：
    主  文
抗告駁回。
抗告程序費用新臺幣壹仟元由抗告人負擔。
    理  由
一、抗告意旨略以：非訟程序雖不就實體事項審酌，然就現存證
    據資料，形式上已足認事實真偽，非不得為之。本件相對人
    於原審據以聲請拍賣抗告人所有抵押物之採購單、出口報單
    、統一發票上所載之採購人，均非抵押債務人中一電工科技
    股份有限公司（統一編號：00000000；負責人：陳銘琪），
    而係JON YEI ELECTRIC CO.,LTD，而二公司究否屬同一法人
    ，形式上應從統一編號加以確認，不應僅憑翻譯英文名字相
    同而為認定，原審不察，逕為准予拍賣抵押物之裁定，自有
    不當，應予廢棄。
二、按抵押權人於債權已屆清償期而未受清償者，得聲請法院拍
    賣抵押物，就其賣得價金而受清償，民法第873條第1項定有
    明文。又聲請拍賣抵押物，屬非訟事件，只須其抵押權已經
    依法登記，且債權已屆清償期而未受清償，法院即應為准許
    拍賣之裁定。至於為拍賣程序基礎之私法上權利有瑕疵時，
    應由爭執其權利之人提起訴訟，以資救濟，不得僅依抗告程
    序聲明其有爭執，並據為廢棄拍賣裁定之理由。又最高限額
    抵押權，於抵押權成立時，未必先有債權存在，固不得因抵
    押權之登記而逕行准許拍賣抵押物，惟法院仍須就抵押權人
    提出之證據為形式上之審查而為准駁，倘形式上審查抵押債
    權人提出之證據，足以證明抵押債權存在，而其抵押債權金
    額確定時，法院即應為許可拍賣抵押物之裁定（最高法院49
    年台抗字第244號判例、51年台抗字第269號判例、85年度台
    抗字第367號裁判意旨參照）。查系爭最高限額抵押權之債
    務人，依卷附他項權利證明書所載為抗告人甲○○（兼為抵
    押人）及「中一電工科技股份有限公司」、抵押權設定契約
    書所載為甲○○及「中一電工科技股份有限公司JON YEI
    ELECTRIC CO.,LTD」，且甲○○之住所及中一電工科技股份
    有限公司之所在地，依卷附他項權利證明書所載均為「台中
    市○區○○○街33號」，又卷附據以證明系爭抵押債權存在
    之採購單左上角，採購名義人併列「JON YEI ELECTRIC
    CO.,LTD」及「中一電工科技股份有限公司」，右上角則載
    明單一公司地址為「台中市○區○○○街33號」，均與上述
    他項權利證明書及抵押權設定契約書所載抵押債務人資料相
    符，又該採購單上所載電話號碼、傳真、電子郵件及公司網
    址「www.jonyei.com.tw」亦均為單一，另卷附發票亦載明
    該筆採購金額為新台幣347,450元。從而，本件形式上審查
    抵押債權人即相對人所提出之前開證據，足以證明系爭抵押
    債權存在，且其抵押債權金額確定。原審為許可拍賣抵押物
    之裁定，於法並無不合。抗告意旨指摘原裁定不當，求予廢
    棄，為無理由，應予駁回。
三、據上論結，本件抗告為無理由，依非訟事件法第46條、第21
    條第2項、第24條第1項，民事訴訟法第495條之1第1項、第
    449條第1項、第78條，裁定如主文。
中    華    民    國    95    年    7    月    31     日
                民事第二庭      審判長法  官   張瑞蘭
                                      法  官   呂明坤
                                      法  官   蔡建興
正本係照原本作成。
如不服本裁定，僅得於收受本裁定正本送達後10日內，以適用法
規顯有錯誤為理由，向本院提出再抗告狀，（須附繕本一份及繳
納再抗告裁判費新台幣1,000元），經本院許可後始可再抗告。
中    華    民    國    95    年    7    月    31     日
                                      書記官


司法院資訊處製作；財團法人民間司法改革基金會備份。
